【裁判字號】    97,易,728
【裁判日期】    970430
【裁判案由】    詐欺
【裁判全文】
臺灣士林地方法院刑事判決               97年度易字第728號
公  訴  人  臺灣士林地方法院檢察署檢察官
被      告  丙○○
上列被告因詐欺案件，經檢察官聲請簡易判決處刑（97年度偵緝
字第224 號），本院士林簡易庭認本件不宜以簡易判決處刑（97
年度士簡字第349 號），改依通常訴訟程序審理，本院判決如下
：
    主  文
本件公訴不受理。
    理  由
一、聲請簡易判決處刑（與起訴有同一效力）意旨略以：被告丙
    ○○應能預見將自己申辦之行動電話門號提供他人使用，有
    可能遭他人利用作為詐騙工具，竟仍不違其本意，而基於幫
    助詐欺之不確定故意，於民國96年7 月11日前某日間，將其
    所申辦之2 支0000000000、0000000000行動電話，以每門號
    新臺幣（下同）500 元之代價，在臺北縣板橋市○○路某通
    訊行門口，併同售予某真實姓名年籍不詳之詐欺集團成員。
    嗣該詐騙集團成員基於意圖為自己不法所有之犯意，於96年
    7 月11日晚間，使用0000000000號電話撥打給丁○○，佯稱
    「你之前網路購物匯款時誤按分期付款鍵，請至自動提款機
    操作取消」云云，丁○○不疑有詐，依指示操作後，發現帳
    戶內之8998元遭轉帳至隆易民（已另聲請簡易判決處刑）之
    兆豐國際商業銀行內湖分行之帳戶（帳號：000-0000000000
    0） 內；嗣於96年7 月12日晚間，詐欺集團另使用0000
    000000號電話撥打給乙○○，並佯稱「你之前網路購物，付
    款時轉帳錯誤，請依指示至自動提款機操作」云云，乙○○
    不疑有詐，亦依指示操作，旋即發現帳戶內之10萬元遭轉帳
    至王敏祥（已移請臺灣高等法院併案審理）之第一商業銀行
    北投分行帳戶（帳號：00000000000 號）內。嗣因丁○○、
    乙○○發覺有異，始報警查獲上情，因認被告涉有刑法第30
    條第1 項、第339 條第1 項之幫助詐欺取財罪嫌等語。
二、按同一案件繫屬於有管轄權之數法院者，除經直接上級法院
    裁定由繫屬在後之法院審判外，後繫屬之法院即應諭知不受
    理，而由繫屬在先之法院審判，刑事訴訟法第8 條、第303
    條第7 款定有明文。再應諭知不受理之判決者，得不經言詞
    辯論為之，同法第307 條亦有明定，合先敘明。
三、經查：
  (一)被告丙○○基於幫助他人從事財產犯罪之犯意，於民國96年
    4 月30日至7 月12日間某日，在不詳地點，將其在和信電訊
    股份有限公司（下稱和信電訊公司）所申辦、號碼為000000
    0000之門號，提供予姓名年籍不詳之成年人使用。嗣該人所
    屬之詐騙集團成員竟意圖為自己不法之所有，於同年7 月12
    日撥打電話予潘鈺楨並詐稱：其係奇摩拍賣網站上之賣家，
    因潘鈺楨之前之匯款行為操作錯誤，不慎按為分期付款，要
    潘鈺楨重新操作一次，並依照其所指示之方式操作云云，並
    留下上開0000000000之門號予潘鈺楨作為聯繫之用，使潘鈺
    楨陷於錯誤，而於同日17時31分許至臺北市南港區○○○路
    ○ 段108 號郵局之提款機前，使用其所申辦0000000000之門
    號撥打上開0000000000之門號，並依照該詐騙集團成員之指
    示操作，而匯出新臺幣29,989元至鄭嘉竺在安泰商業銀行豐
    原分行所申辦、帳號為00000000000000之帳戶中（鄭嘉竺涉
    犯幫助詐欺罪嫌部分，另案偵查中），因而涉犯刑法第30條
    第1 項、第339 條第1 項之幫助詐欺取財罪，業經臺灣板橋
    地方法院檢察署檢察官以該署97年度偵緝字第122 號聲請簡
    易判決處刑，並於97年3 月6 日上午繫屬於臺灣板橋地方法
    院（97年度簡字第1552號），迄今尚未審結，此有台灣板橋
    地方法院檢察署檢察官97年度偵緝字第122 號聲請簡易判決
    處刑書、臺灣高等法院被告全國前案紀錄表及臺灣板橋地方
    法院檢察署97年3 月6 日板檢榮群97偵緝字122 字第21856
    號函影本各1 份附卷可稽，應可認定。
  (二)又查上開臺灣板橋地方法院檢察署聲請簡易判決處刑認被告
    丙○○將其所申辦之0000000000行動電話門號，提供予姓名
    年籍不詳之成年人使用之犯行，與本案檢察官聲請簡易判決
    處刑之犯罪事實，具有想像競合犯之裁判上一罪關係，此由
    被告於偵查中供稱伊在去年因沒錢，在板橋四川路通訊行申
    辦這2 個門號，辦好就賣給別人，1 個門號賣500 元等語（
    見97年度偵緝字第224 號偵卷第14頁），且本件聲請簡易判
    決處刑書，亦認被告乃同時將申辦之0000000000、00000000
    00行動電話門號出售予詐欺集團，顯見本案與臺灣板橋地方
    法院97年度簡字第1552號案件，屬於刑事訴訟法第8 條前段
    同一案件甚明。
  (三)本件係經臺灣士林地方法院檢察署檢察官聲請簡易判決處刑
    ，於97年3 月6 日下午繫屬本院，此有聲請簡易判決處刑書
    、臺灣士林地方法院檢察署97年3 月6 日甲○清孝97偵緝22
    4 字第02435 號函及其上蓋用之本院收狀章戳記附卷為憑，
    足徵本件較前揭臺灣板橋地方法院受理之同一案件繫屬在後
    ，因公訴人就同一案件向不同之法院重行起訴，依前開說明
    ，應由繫屬在先之臺灣板橋地方法院審判之，本院依法不得
    審判，是本件爰不經言詞辯論，逕為不受理之諭知。
據上論斷，應依刑事訴訟法第303 條第7 款、第307 條，判決如
主文。
中    華    民    國    97    年    4    月    30     日
                  刑事第七庭審判長法  官  林秀鳳
                                  法  官  吳祚丞
                                  法  官  汪梅芬
以上正本證明與原本無異。
如不服本判決，應於送達後10日內向本院提出上訴狀。
                                  書記官  張馨尹
中    華    民    國    97    年    4     月    30    日


司法院資訊處製作；財團法人民間司法改革基金會備份。
